臺灣臺北地方法院刑事判決　　　　　　　　　　　　　九十三年度訴字第六六八號
　　公　訴　人　臺灣臺北地方法院檢察署檢察官
　　被　　　告　甲○○
右列被告因違反毒品危害防制條例案件，經檢察官提起公訴（九十三年度毒偵字第五
０四號），被告於本院準備程序中就被訴事實為有罪之陳述，經本院合議庭裁定由受
命法官獨任進行簡式審判程序審理，判決如左：
    主  文
甲○○施用第一級毒品，累犯，處有期徒刑玖月。
扣案第一級毒品海洛因壹包（淨重零點貳公克、空包裝重零點貳壹公克）及已使用過
含第一級毒品海洛因殘渣無法析離之注射針筒壹支均沒收銷燬之。
    事  實
一、甲○○前於民國八十九年八月間因違反毒品危害防制條例案件，經本院以八十九
    年度毒聲字第二一一０號裁定送觀察、勒戒後，認無繼續施用毒品傾向，經台灣
    台北地方法院檢察署檢察官於八十九年九月七日（起訴書誤載為八十九年二月七
    日）以八十九年度毒偵字第二六七九號不起訴處分，復於八十九年間十一月間因
    違反毒品危害防制條例案件，經本院以八十九年度毒聲字第二八００號裁定送觀
    察、勒戒，認有繼續施用傾向，再經本院以八十九年度毒聲字第三一八三號裁定
    令入戒治處所施以強制戒治，另提起公訴，經本院於九十年三月一日以九十年度
    訴字第二七號判處有期徒刑八月並於九十年四月二日確定，甫於九十二年十月二
    日執行完畢，猶不知悔改，亦不思戒除毒癮，明知海洛因係毒品危害防制條例所
    列之第一級毒品，不得施用，仍基於施用第一級毒品之犯意，於九十二年十二月
    二十九日下午一時十五分許，在臺北市中山區圓山捷運站廁所內，以針筒注射之
    方式施用第一級毒品海洛因一次，為警當場查獲，並扣得其所有第一級毒品海洛
    因一包（淨重０．二公克、空包裝重０．二一公克）及已使用過含第一級毒品海
    洛因殘渣無法析離之注射針筒一支。
二、案經臺北市政府警察局中山分局報告臺灣臺北地方法院檢察署檢察官偵查起訴。
    理  由
一、訊據被告甲○○對於右揭事實坦承不諱，被告為警查獲後經警採集之尿液經檢驗
    結果，亦呈嗎啡陽性反應，有臺灣尖端先進生技醫藥股份有限公司九十三年一月
    十六日濫用藥物檢驗報告一紙在卷可憑，又被告為警查扣之白色粉末一包（淨重
    ０．二公克、空包裝重０．二一公克）經鑑定結果含第一級毒品海洛因成分，有
    法務部調查局九十三年二月四日調科壹字00000000號鑑定通知書一件存
    卷足佐，並有被告所有供施用毒品之器具即已使用過含第一級毒品海洛因殘渣無
    法析離之注射針筒一支扣案可資佐證，足徵被告出於任意性之自白與事實相符。
    再被告前於八十九年八月間因違反毒品危害防制條例案件，經本院以八十九年度
    毒聲字第二一一０號裁定送觀察、勒戒後，認無繼續施用毒品傾向，經台灣台北
    地方法院檢察署檢察官於八十九年九月七日以八十九年度毒偵字第二六七九號不
    起訴處分，復於八十九年間十一月間因違反毒品危害防制條例案件，經本院以八
    十九年度毒聲字第二八００號裁定送觀察、勒戒，認有繼續施用傾向，再經本院
    以八十九年度毒聲字第三一八三號裁定令入戒治處所施以強制戒治，另提起公訴
    ，經本院於九十年三月一日以九十年度訴字第二七號判處有期徒刑八月並於九十
    年四月二日確定，甫於九十二年十月二日執行完畢，有臺灣高等法院被告全國前
    案紀錄表、本院九十年度訴字第二七號刑事判決在卷可稽，是被告五年內三犯施
    用第一級毒品犯行之事證明確，被告犯行，堪以認定。
二、按毒品危害防制條例經立法院修正後，雖經總統於九十二年七月九日以華總一義
    字第０九二００一二一九三０號令公布，並自九十三年一月九日起施行，然關於
    毒品危害防制條例第十條第一項施用第一級毒品罪部分，並未修正，本件被告三
    犯毒品危害防制條例第十條第一項之罪，不論依修正前規定或現行規定，均應由
    檢察官對其施用毒品之犯行依法提起公訴，自不涉新舊法比較之問題，合先敘明
    。核被告所為，係犯毒品危害防制條例第十條第一項之施用第一級毒品罪。其非
    法施用第一級毒品海洛因前後非法持有海洛因之低度行為，為其非法施用毒品之
    高度行為所吸收，不另論罪。又被告前於八十九年十一月間因二次違反毒品危害
    防制條例案件，經本院以八十九年度毒聲字第二八００號裁定送觀察、勒戒，認
    有繼續施用傾向，再經本院以八十九年度毒聲字第三一八三號裁定令入戒治處所
    施以強制戒治，另提起公訴，經本院於九十年三月一日以九十年度訴字第二七號
    判處有期徒刑八月並於九十年四月二日確定，甫於九十二年十月二日執行完畢，
    有臺灣高等法院被告全國前案紀錄表一件在卷可稽，其於五年內再犯
    本件最重本刑為有期徒刑以上之罪，為累犯，應依刑法第四十七條規定加重其刑
    。爰審酌被告前已因施用毒品案件，經二次觀察、勒戒，又強制戒治，並經判處
    有期徒刑，於執行完畢後仍再次犯本案施用毒品之罪，顯未因前所受之觀察勒戒
    、強制戒治處分及刑之執行而決心改過，矯正其行，然被告施用毒品實為戕害自
    身健康之犯罪，於他人尚無明顯重大危害，並斟酌其施用之次數僅一次，及迭於
    偵審中均能坦認犯行，犯罪後態度良好等一切情狀，量處如主文所示之刑。扣案
    第一級毒品海洛因一包（淨重０．二公克、空包裝重０
    ．二一公克），為被告所有供施用而經警查獲之毒品，為被告所自承，並有上開
    毒品鑑定通知書可參，另扣案之注射針筒一支，據被告供稱其曾使用扣案注射針
    筒施用毒品等語，可知該注射針筒亦有第一級毒品海洛因之殘留而無法析離，均
    依修正後毒品危害防制條例第十八條第一項前段沒收銷燬之。
據上論斷，應依刑事訴訟法第二百七十三條之一第一項、第二百九十九條第一項前段
，毒品危害防制條例第十條第一項、第十八條第一項前段，刑法第十一條前段、第四
十七條，判決如主文。
本案經檢察官游儒倡到庭執行職務
中　　　華　　　民　　　國　　九十三　　年　　　九　　　月　　十三 　　 日
                                    臺灣臺北地方法院刑事第四庭
                                        法  官    黃  雅  芬
右正本證明與原本無異。
如不服本判決，應於判決送達後十日內，向本院提出上訴狀。
                                        書記官    葛  映  嵐
中　　　華　　　民　　　國　　九十三　　年　　　九　　　月　　十四　　  日
毒品危害防制條例第十條
施用第一級毒品者，處六月以上五年以下有期徒刑。
施用第二級毒品者，處三年以下有期徒刑。
